【裁判字號】    97,交聲,84
【裁判日期】    970515
【裁判案由】    違反道路交通管理處罰條例
【裁判全文】
臺灣宜蘭地方法院交通事件裁定          97年度交聲字第84號
移送機關    交通部公路總局臺北區監理所宜蘭監理站
異  議  人  乙○○
上列異議人因違反道路交通管理處罰條例案件，對於交通部公路
總局臺北區監理所宜蘭監理站民國97年3月20日所為之處分（宜
監字第裁43-Q00000000號），聲明異議，本院裁定如下：
    主  文
異議駁回。
    理  由
一、移送機關處分意旨略以：異議人即受處分人乙○○於民國97
    年1月23日晚間7時53分許，駕駛車牌號碼AL9-560號重型機
    車返回冬山鄉○○路106巷10號，經警攔下並實施呼氣中酒
    精濃度測試，測得其呼氣中酒精濃度達每公升0.96毫克，為
    宜蘭縣警局羅東分局員警製單舉發，交通部公路總局臺北區
    監理所宜蘭監理站爰依道路交通管理處罰條例第35條第1項
    第1款裁處新台幣（下同）45,000元之罰鍰，及吊扣駕駛執
    照12 個月。
二、異議意旨略以：異議人當天下午在家喝酒並與妻子發生口角
    ，乃於下午5時20分許步行外出散心，並於晚間7時45分返家
    途經冬山鄉○○路106巷時發現登記於妻子張麗雪名下之
    AL9-560號重型機車未鎖停放於路邊竹林旁，因恐遭人竊走
    ，乃以半騎半牽方式牽回近在咫尺之家中門前停放，然卻遭
    於異議人家中處理110值班通報家暴案件之員警林芳志上前
    攔阻，誤以為異議人酒後駕車而對異議人進行酒測，異議人
    雖有喝酒但無駕駛機車之事實，員警該舉發行為有違誤等語
    。
三、按「汽車駕駛人，駕駛汽車經測試檢定有下列情形之一者，
    處新臺幣一萬五千元以上六萬元以下罰鍰，並當場移置保管
    該汽車及吊扣其駕駛執照一年；因而肇事致人受傷者，並吊
    扣其駕駛執照二年；致人重傷或死亡者，吊銷其駕駛執照，
    並不得再考領：一、酒精濃度超過規定標準。」，又「汽車
    駕駛人有下列情形之一者，不得駕車：二、飲用酒類或其他
    類似物後其吐氣所含酒精濃度超過每公升○‧二五毫克或血
    液中酒精濃度超過百分之○‧○五以上。」道路交通管理處
    罰條例第35條第1項第1款、道路交通安全規則第114條第2款
    分別定有明文。
四、查本件異議人坦承於當天下午曾有飲酒，惟否認飲酒後有駕
    車行為，並辯稱：當天晚上17時多回家時，看到車子停在路
    旁，那條路是自己的田鋪設的柏油路，因為道路沒有路燈，
    所以發動開機車的頭燈騎乘機車回家，只是距離家裡十幾公
    尺，機車是停在香城路106巷道路旁，該路是小路，路的裡
    面是我們這一戶，伊認為那是私人地方，並不造成公共危險
    云云。惟查關於本件舉發之過程，依甲○○○○於本院結證
    稱：當天伊是執行18點到20點的巡邏勤務，接獲110值班通
    報是家暴案件，伊就到現場去處理，到達現場的時候，異議
    人並不在，異議人的太太也不在，只留他女兒在家，他女兒
    以手機聯絡張麗雪返家，張麗雪回來後，警方詢問張麗雪現
    場狀況，張麗雪說有部黑色休旅車撞到，現場客廳凌亂不堪
    ，他們在現場拍照，在家門口詢問張麗雪家暴狀況，剛好異
    議人騎乘摩托車從106巷進來到廣場，伊聞到異議人身上有
    濃厚酒味，就對異議人實施酒測，但異議人不願配合，異議
    人酒測結果為0.96MG/L，而異議人住家廣場到香城路間的
    106巷約30公尺，當天是夜間，他們是開巡邏車過去，巡邏
    車有開大燈，道路不寬，並無發現香城路106巷旁停有機車
    ，如果有停放車輛的話，他們要很小心經過等語（參見本院
    卷第22、23頁97年4月22日訊問筆錄）。是異議人所述異議
    事由顯與事實不符，而為卸責之詞，不足採信。參以異議人
    當日經警攔檢後實施酒精測試，測得其呼氣中酒精濃度達每
    公升0.96毫克，並有酒精測試單1紙在卷可佐，足認異議人
    於飲用酒類後騎乘機車無訛。從而，移送機關依道路交通管
    理處罰條例第35條第1項第1款規定裁處罰鍰45,000元，並吊
    扣駕駛執照12個月，核無不合。本件聲明異議為無理由，應
    予駁回。
五、據上論斷，應依道路交通案件處理辦法第19條，裁定如主文
    。
中    華    民    國    97    年    5     月    15    日
                  交通法庭法  官  辜漢忠
以上正本證明與原本無異。
如不服本裁定，應於裁定送達後5日內，向本院提出抗告狀。（
應附繕本）
                          書記官  許麗汝
中    華    民    國    97    年    5     月    15    日


司法院資訊處製作；財團法人民間司法改革基金會備份。
